【裁判字號】    89,上易,75
【裁判日期】    890215
【裁判案由】    贓物
【裁判全文】
臺灣高等法院刑事判決                              八十九年度上易字第七五號
    上  訴  人  臺灣板橋地方法院檢察署檢察官
    被      告  乙○○
右上訴人因被告贓物案件，不服臺灣板橋地方法院八十八年度易字第二六八九號，中
華民國八十八年九月廿三日第一審判決（起訴案號：臺灣板橋地方法院檢察署八十七
年度偵字第一三一六七號）提起上訴，本院判決如左：
    主  文
原判決撤銷。
乙○○收受贓物，處罰金伍佰元，如易服勞役，以佰元折算壹日。
    事  實
一、乙○○明知其於民國八十七年五月三十日，在台北縣新莊市○○路思賢公園向不
    詳姓名年籍綽號「祥仔」之男子所借得懸掛車號：ＱＡＰ－七一二號車牌（該車
    牌係甲○○所有，連原機車車身，於八十六年十月十六日十四時許，在台北縣板
    橋市○○○○路旁遭不詳年籍姓名之人竊取）之輕型機車（該機車車身原係陳明
    陸所有之車號：0000000號機車之車身，該機車係於八十四年三月三十一
    日辦理註銷）為來源不明之車輛，卻仍向其借騎而收受該贓車牌。嗣於八十七年
    六月三日二十三時許，在台北縣新莊市○○街、中和街口遭警查獲。
二、案經台北縣警察局新莊分局報請台灣板橋地方法院檢察署檢察官偵查起訴及簽分
    偵辦。
    理  由
一、訊據被告乙○○固承認前開機車連同車牌為渠向綽號「祥仔」之男子所借得，但
    辯稱伊並不知道該機車車牌是失竊贓物云云。然查該車號ＱＡＰ－七一二號輕型
    機車車牌係被害人甲○○所有，於八十六年十月十六日下午二時許，在台北縣板
    橋市○○○○路旁連機車車身同時遭竊等情，業據被害人甲○○於警訊時證述綦
    詳，並有贓物認領保管單及車輛竊盜、車牌失竊資料個別查詢報表各一紙在卷可
    稽，可見該車確屬贓車無疑。
二、再查，刑法第三百四十九條第一項收受贓物罪之處罰，條文並未限於行為人須有
    直接故意之明知，故於間接故意（即不確定故意）之情形下，收受贓物亦構成犯
    罪。被告於警訊時稱伊不知「祥仔」之真實姓名，亦不知住處，顯非熟識，於借
    取該機車連同贓車牌時，並未向其索取行車執照等證明文件以憑查對，亦未約定
    還車之方法，實有違常情，倘該機車車牌非來源不明之贓車車牌，被告焉能自不
    識之人處輕易借取。是被告於收受該機車連同贓車車牌時，本身對該贓車車牌應
    有收受贓物之不確定故意，被告犯行堪以認定。
三、原審未予詳察，遽信被告之辯解，而為被告無罪之諭知，自有未洽。公訴人上訴
    意旨指摘及此，為有理由，自應由本院依法將原判決撤銷改判。爰審酌被告犯罪
    動機、目的、手段，及犯罪後態度等一切情狀，量處如主文所示之刑，併諭知易
    服勞役之折算標準。
據上論斷，應依刑事訴訟法第三百六十九條第一項前段、第三百六十四條、第二百九
十九條第一項前段、刑法第三百四十九條第一項、第四十二條第二項，罰金罰鍰提高
標準條例第一條前段、第二條，判決如主文。
本案經檢察官劉斐玲到庭執行職務。
中    華    民    國    八十九    年      二        月        十五      日
                            臺灣高等法院刑事第八庭
                                審判長法  官  蔡  秀  雄
                                      法  官  沈  宜  生
                                      法  官  陳  炳  彰
右正本證明與原本無異。
不得上訴。
                                      書記官  賴  淑  真
中    華    民    國    八十九    年      二        月    十八      日
附錄本案論罪科刑法條：
刑法第三百四十九條第一項
收受贓物者，處三年以下有期徒刑、拘役或五百元以下罰金。


司法院資訊處製作；財團法人民間司法改革基金會備份。
